臺灣屏東地方法院民事裁定　　　　　 100年度司家聲字第10號
聲　請　人　袁震天律師
上列聲請人因擔任被繼承人曾揚升之遺產管理人，聲請核定報酬
，本院裁定如下：
    主  文
本件遺產管理人之報酬核定為新台幣萬元（含已代墊及預估之
必要費用新台幣捌仟佰肆拾玖元）。
聲請程序費用新台幣壹仟元由被繼承人曾揚升之遺產負擔。
    理  由
一、本件聲請意旨略以：聲請人前經鈞院以99年度財管字第52號
    民事裁定選任為被繼承人曾揚升之遺產管理人。嗣後依鈞院
    100 年度家催字第39號民事裁定為公示催告，並刊登於太平
    洋日報，又為編製遺產清冊，至鈞院閱卷，及向財政部國稅
    局、各金融機構、保險公司、證券公司、拋棄繼承人等查詢
    遺產狀況，並編列債權人資料及辦理稅捐事宜，現則承受並
    配合辦理被繼承人強制執行事件。聲請人為執行上開遺產管
    理事務，已支出費用新台幣（下同）5,849 元，而後續為進
    行清償債務、交付遺贈物、申報遺產稅等遺產管理事項，預
    估仍有待墊費用約10,000元之支出；又本件遺產管理人投入
    事務之工時為21.6小時，相關工作人員投入之工時為32.3工
    時，參酌台北律師公會章程及屏東律師公會章程之規定，聲
    請人願以每小時3,000 元及工作人員每小時1,000 元計算報
    酬，請求核定本件遺產管理事件之報酬計為97,100元（計算
    式：3,000 ×21.6＋1,000 ×32.3＝97,100）。查被繼承人
    曾揚升所遺財產僅有車輛2 輛（出廠年份分別為西元1989、
    1991年）、佳冬鄉○○段130 地號與其上162 建號房屋，且
    上開不動產業由被繼承人之債權人聲請拍賣，並經鈞院民事
    執行處以99年度司執字第43359號強制執行事件以新台幣635
    ,000元拍定，即將進行分配，為利聲請人得以順利參與分配
    ，且因被繼承人無親屬會議可資酌定，爰依民法第1183條之
    規定狀請鈞院裁定本件遺產管理人之報酬及墊支費用共計11
    2,949 元等語。
二、按遺產管理人，得請求報酬，其數額由親屬會議按其勞力及
    其與被繼承人之關係酌定之。依本法之規定應開親屬會議時
    ，由當事人、法定代理人或其他利害關係人召集之。親屬會
    議不能召開或召開有困難時，依法應經親屬會議處理之事項
    ，由有召集權人聲請法院處理之。民法第1183條、第1129條
    、第1132條第2 項前段分別定有明文。
三、經查：
（一）本件被繼承人曾揚升死亡後，其繼承人均已死亡或拋棄繼
      承權，且未經親屬會議選定遺產管理人，經本院選任聲請
      人為被繼承人之遺產管理人等情，有聲請人提出之本院99
      年度財管字第52號民事裁定影本可稽，堪認為真實。準此
      ，聲請人顯難召開親屬會議酌定其管理遺產之報酬，是其
      本於利害關係人之地位，聲請本院酌定報酬，洵屬有據。
（二）聲請人主張之前揭事實，除上述裁定外，另據其提出財政
      部臺北市國稅局財產歸屬資料清單、本院民國100 年9 月
      21日99司執43359 號執行命令、代墊款明細表、遠見律師
      事務所付款證明、影印文件收費通知單、客戶影印明細表
      、購買票品證明單、戶政規費收據、登報費收據、郵政國
      內匯款執據、遠見律師事務所100 年遠律字第00114 至00
      122 號函、預估墊支費用明細表、遺產管理投入人力工時
      統計表等件影本為證，本院並依職權查詢本院100 年度家
      催字第39號民事裁定核閱無誤，堪信為真實。惟就預估墊
      支費用明細表第3 項次所列之查勘曾揚升不動產狀況（交
      通費及開鎖）部分，因被繼承之不動產既經強制執行拍定
      ，顯見不動產現況業已調查完畢，且權利移轉證書核發後
      不動產之所有權已移轉予拍定人，點交程序亦係由執行法
      院為之，與遺產管理行為無涉，是該項次所列7,500 元費
      用不予採記。
（三）本院審酌：被繼承人之遺產僅有車輛2 輛，及土地、建物
      各1 筆，其中車輛部分因年份老舊恐已無殘餘價值，不動
      產部分經強制執行拍定金額計為635,000 元，而除強制執
      行債權人外，尚無其他債權人及受遺贈人為報明債權及願
      否受遺贈之聲明，顯見本件遺產法律關係尚屬單純；且聲
      請人已為之前開管理遺產行為均屬例行公式化之行為，又
      上述金額中之聲請公示催告程序費用1,000 元，本院已於
      100 年度家催第39號裁定中明列由被繼承人曾揚升之遺產
      負擔，而本件聲請核定遺產管理人報酬程序費用1,000 元
      ，亦已裁定由被繼承人曾揚升之遺產負擔，無庸再重複納
      入計算，故扣除上開程序費用及前述不予採記之預估費用
      後，其所代墊之必要費用及預估後續執行之必要費用為8,
      349 元，數額不多，應整體併入酬金內給付。綜上，本院
      審酌本件遺產管理事件內容尚屬單純，及聲請人撰狀之份
      數、耗費之勞力、心力程度非甚鉅等一切情狀，認本件核
      予遺產管理人之報酬（含已代墊及預估之必要費用）應以
      30,000元為適當。
（四）至聲請人主張報酬之計算係參酌台北、屏東律師公會章程
      ，然上開律師公會章程僅係供其所屬會員參考之請求標準
      ，並無拘束法院之效力，本院自得參酌個案情況依職權核
      定，不受其限制，附此敘明。
四、依非訟事件法第166 條第2 項，裁定如主文。
中    華    民    國  100     年    11    月    15    日
                      家事庭   司法事務官   陳佐政
以上正本係照原本作成。
如對本裁定抗告須於裁定送達後10日內向本院提出抗告狀，並繳
交抗告費新台幣1,000元。